臺灣高雄地方法院刑事判決　　　　　　　　　　　　九十一年度交易字第五九號
　　公　訴　人　臺灣高雄地方法院檢察署檢察官
　　被　　　告　乙○○
右列被告因過失傷害案件，經檢察官聲請簡易判決處刑（九十一年調偵字第五一號）
，經本院旗山簡易庭認為不得以簡易判決處刑，移由本院依通常程序審理，本院判決
如左：
    主  文
乙○○因過失傷害人，處拘役伍拾日，如易科罰金，以參佰元折算壹日。
    事  實
一、乙○○於民國九十年九月六日下午六時二十分許，騎乘車牌號碼ＰＪＹ─七四九
    號重型機車，沿高雄縣旗山鎮○○路○段，由南往北方向行駛，途經旗甲路二段
    二九二號前，原應注意車輛行駛時之車前狀況，隨時採取必要之安全措施及行車
    速度因雨霧致視線不清時，應減速慢行，作隨時停車之準備。而依當時情形，又
    無不能注意之情事，竟疏於注意而貿然行駛，致撞及違規穿越劃有分向限制線路
    段之行人甲○○，致甲○○受有頭部外傷併左側硬膜下血腫、頭皮裂傷及右手裂
    傷之傷害。而乙○○於肇事後，隨即以電話聯絡救護車並報警，於警員前往處理
    尚不知何人肇事時即表明係其肇事而前往派出所自首。
二、案經甲○○訴由高雄縣警察局旗山分局報請台灣高雄地方法院檢察署檢察官偵查
    起訴。
    理  由
一、訊之被告乙○○固坦承於右揭時地騎乘機車撞及告訴人甲○○，惟矢口否認有過
    失傷害行為，辯稱：被告以時速四十公里行經本件事故現場時，看見告訴人時僅
    距離約二公尺，被告遂減速並偏左行駛，不料告訴人甲○○竟停滯不前，又因天
    雨路滑始反應不及而肇事，已盡其注意義務等語。
    經查：(一)按車輛行駛時，駕駛人應注意車前狀況，隨時採取必要之安全措施及行
    車速度因雨霧致視線不清時，應減速慢行，作隨時停車之準備；道路交通安全規
    則第九十四條第三項、第九十三條第一項第三款分別定有明文。
          (二)據被告於本院審理時稱：「我最後一次看時速表是四十五到四十之間，
    直到我撞到告訴人之前，我經過煞車、減速，時速應該要比較慢。」等語（見本
    院九十一年十月三十一日審判筆錄）；又被告於九十年十一月二十三日警訊時稱
    ：「當時雨水很大，造成我所戴的眼鏡鏡片模糊一片，因此我沒有注意到她（按
    ：指告訴人）」等語（見警訊卷），準此，本件事故路段為省道、直路、二線道
    、中心雙黃實線、限速四十公里，被告明知其鏡片已經模糊一片而視線顯然受到
    影響之時，仍超速行駛，直至發現告訴人時始減速，是則造成被告所辯之反應不
    及之狀況者，應係被告於雨中視線不明時之超速行駛行為，且依當時下雨但夜間
    有照明之情況，被告應能減速或擦拭鏡片以充分注意車前狀況，被告並未為之而
    發生本件事故致告訴人甲○○受有頭部外傷併左側硬膜下血腫、頭皮裂傷及右手
    裂傷之傷害，被告顯有過失，其所辯均係飾詞，不足採信。
         (三)另據告訴人甲○○於警訊時指訴綦詳，並有道路交通事故調查報告表及
    診斷證明書各一份、照片四紙附卷可稽。從而，被告之過失駕駛行為，與告訴人
    之受傷間，具有相當因果關係，本件事證明確，被告過失傷害犯行，堪以認定。
二、核被告乙○○所為，係犯刑法第二百八十四條第一項前段之過失傷害罪。被告於
    肇事後，隨即以電話聯絡救護車並報警，於警員前往處理尚不知何人肇事時即表
    明係其肇事而前往派出所自首，此有九十年九月六日十九時十五分開始之高雄縣
    警察局旗山分局國潭派出所偵訊筆錄可稽，其對於未發覺之罪自首而接受裁判，
    應依刑法第六十二條規定減輕其刑。爰審酌被告就本件事故係肇事次因之過失程
    度，迄無法與告訴人達成和解，僅支出醫藥費用，而告訴人甲○○就本件車禍之
    發生應負肇事主因之與有過失，及告訴人受傷情形等一切情狀，爰量處如主文所
    示之刑，並諭知易科罰金之折算標準。
據上論斷，應依刑事訴訟法第二百九十九條第一項前段，刑法二百八十四條第一項前
段、第六十二條前段、第四十一條第一項前段，罰金罰鍰提高標準條例第一條前段、
第二條，判決如主文。
中      華      民      國    九十一    年     十一     月    二十二    日
                                  臺灣高雄地方法院刑事第一庭
                                      法  官       楊智守
右正本證明與原本無異。
如不服本判決，應於判決送達後十日內，向本院提出上訴狀。
                                      書記官       王美玲
中    華    民    國    九十一    年     十一     月      二十五      日
